【裁判字號】    94,簡上,202
【裁判日期】    950214
【裁判案由】    傷害
【裁判全文】
臺灣板橋地方法院刑事判決             94年度簡上字第202號
上  訴  人  臺灣板橋地方法院檢察署檢察官
被      告  丁○○
選任辯護人  梁裕勝律師
上列上訴人因被告傷害案件，不服本院94年度簡字第495 號中華
民國94年2 月18日第一審簡易判決（起訴案號：93年度偵字第19
537 號），提起上訴，本院管轄之第二審合議庭判決如左：
    主  文
上訴駁回。
    事實及理由
一、本案經本院審理結果，認第一審判決認定被告丁○○與丙○
    ○共犯刑法第277 條第1 項之普通傷害罪，而判處被告有期
    徒刑6 月，如易科罰金以300 元折算一日，並沒收扣案玩具
    手槍1 把。其認事用法及量刑均無不當，應予維持，並引用
    第一審判決書記載之事實、證據及理由。
二、檢察官上訴意旨略以：被告行兇手段兇殘，下手部位係告訴
    人乙○○之後腦部，已有殺人未遂之犯意，縱被告未有殺人
    犯意，亦該當於刑法第278 條第1 項之重傷罪或重傷未遂罪
    。原審僅輕判被告有期徒刑6 月，且尚得易科罰金，顯難令
    人甘服等語。惟查：
（一）被告確有與丙○○共同基於傷害告訴人乙○○之犯意，丙
      ○○持預藏之玩具手槍槍把敲擊告訴人頭部，丁○○則係
      徒手毆打告訴人，致告訴人受有左側硬腦膜下血腫、頭部
      及雙手多處撕裂傷、顱骨骨折、右手中指開放性骨折等傷
      害乙節，業據告訴人指訴綦詳，復經被告在偵查中坦承不
      諱，是被告在本院辯稱並非故意傷害告訴人云云，要無可
      採。另告訴人在偵查中僅謂被告徒手毆打其臉部，在本院
      審理時方指訴稱：丙○○將槍拿出來後，被告擋住門口不
      讓伊逃跑云云，因無其他證據可資佐證，亦要難遽信；以
      上均合先敘明。
（二）至告訴人所受之上開傷勢是否已達於刑法第10條第4 項所
      定「重傷害」之程度乙節，查經本院函詢財團法人長庚紀
      念醫院林口分院關於被告病情結果，該院函覆稱：「依據
      病歷記載，張君係於92年8 月25日至本院急診、住院治療
      ，當時診斷為大片硬腦膜上出血，病患呈深度昏迷狀態，
      一側瞳孔放大。94年5 月19日最近一次回診時，病患因左
      腦損傷遺有右側肢體無力、語言及高階智能障礙。當時語
      言能力較93年進步少許，其餘病情則無明顯進展。由於病
      患已近2 年之追蹤治療仍無法完全恢復，評估治癒之可能
      性甚微。」等語，此有該院94年6 月21日 (94) 長庚院法
      字第04 88 號函在卷可稽。又該院甲○○醫師亦於本院94
      年11月22日審理時到庭鑑定證稱：告訴人歷經2 年之治療
      ，仍有記憶力及講話能力受損之情形，門診時伊有對告訴
      人做簡易的測試，如100 連續減7 ，看告訴人能計算到何
      種程度，告訴人減3 次即無法回答，另外講一組數字10秒
      後請告訴人覆述，告訴人亦無法回答，顯示其高階智能障
      礙；另外告訴人手的肌力較差、關節硬化，手部無法做出
      精細動作；94年5 月25日為告訴人做腦部斷層掃瞄，發現
      他左側頂葉腦組織萎縮、腦軟化，X 光檢測報告也是如此
      顯示，這部分就是控制告訴人手的功能及高階智能等語，
      是固可認告訴人確因其傷勢遺有右側肢體無力、語言及高
      階智能障礙。然告訴人右側肢體功能既僅部分減衰，尚不
      符合刑法第10條第4 項第4 款所定「毀敗一肢以上之機能
      」之重傷害定義。至於告訴人語言及高階智能障礙部分，
      雖鑑定人評估治癒可能性極微，然告訴人在本院訊問時，
      對於其出生年月日、住址、身分證號碼及案發情形均尚能
      詳細描述，而鑑定證人甲○○醫師在上開審判期日亦稱：
      告訴人能記憶其出生日期、住址及身分證號碼，這部分的
      確屬於高階智能沒錯；伊對告訴人僅做簡易測驗，如果要
      完整檢測可由神經內科檢測，測驗時若病患故意隱瞞也無
      法做有效判斷等語，是告訴人縱有語言及高階智能障礙，
      依卷存證據亦難認定其障礙程度重大而達到「於身體或健
      康有重大不治或難治之傷害」之重傷害程度。綜上所述，
      尚難認告訴人所受上開傷勢屬於刑法第10條第4 項所定之
      「重傷害」。
（二）又觀諸本件傷害之緣由係起於告訴人與丙○○間之糾紛，
      與被告本無相涉，且被告僅徒手毆打告訴人臉部等情以觀
      ，綜被告有與丙○○共同毆打告訴人之事實，亦難遽而推
      認被告確有殺人或重傷害告訴人之故意。
三、綜上所述，本件被告共犯普通傷害罪，其罪證明確，原審依
    調查證據所得，綜合全案之辯論意旨，而為有罪之諭知，復
    斟酌刑法第57條所定各項犯罪情狀，而為適當之量刑，並無
    違誤之處，上訴意旨指摘原判決不當，要無理由，應駁回其
    上訴。
據上論斷，應依刑事訴訟法第455 條之1 第1 項、第3 項、第36
8 條、第373條，判決如主文。
本案經檢察官蘇揚旭到庭執行職務。
中    華    民    國    95    年    2     月    14    日
                  刑事第十六庭審判長法  官  陳鴻清
                                    法  官  朱嘉川
                                    法  官  歐陽漢菁
以上正本證明與原本無異。
不得上訴。
                                    書記官  林貴卿
中    華    民    國    95    年    2     月    20    日


司法院資訊處製作；財團法人民間司法改革基金會備份。
